{"related": ["loco"], "etymology": "From en- + loco + -ecer.", "url": "https://en.wiktionary.org/wiki/enloquecer", "definitions": ["to drive crazy, madden, drive insane, distract."], "verb": "enloquecer", "synonyms": ["trastornar", "volver loco"], "description": "enloquecer (first-person singular present enloquezco, first-person singular preterite enloquec\u00ed, past participle enloquecido)", "conjugations": {"imperative": {"affirmative": ["", "enloquece (t\u00fa) - enloquec\u00e9 (vos)", "enloquezca", "enloquezcamos", "enloqueced", "enloquezcan"], "negative": ["", "no enloquezcas", "no enloquezca", "no enloquezcamos", "no enloquezc\u00e1is", "no enloquezcan"]}, "infinitive": "enloquecer", "indicative": {"future": ["enloquecer\u00e9", "enloquecer\u00e1s", "enloquecer\u00e1", "enloqueceremos", "enloquecer\u00e9is", "enloquecer\u00e1n"], "preterite": ["enloquec\u00ed", "enloqueciste", "enloqueci\u00f3", "enloquecimos", "enloquecisteis", "enloquecieron"], "imperfect": ["enloquec\u00eda", "enloquec\u00edas", "enloquec\u00eda", "enloquec\u00edamos", "enloquec\u00edais", "enloquec\u00edan"], "conditional": ["enloquecer\u00eda", "enloquecer\u00edas", "enloquecer\u00eda", "enloquecer\u00edamos", "enloquecer\u00edais", "enloquecer\u00edan"], "present": ["enloquezco", "enloqueces (t\u00fa) - enloquec\u00e9s (vos)", "enloquece", "enloquecemos", "enloquec\u00e9is", "enloquecen"]}, "pastparticiple": {"plural": {"feminine": "enloquecidas", "masculine": "enloquecidos"}, "singular": {"feminine": "enloquecida", "masculine": "enloquecido"}}, "gerund": "enloqueciendo", "subjunctive": {"imperfect_se": ["enloqueciese", "enloquecieses", "enloqueciese", "enloqueci\u00e9semos", "enloquecieseis", "enloqueciesen"], "future": ["enloqueciere", "enloquecieres", "enloqueciere", "enloqueci\u00e9remos", "enloqueciereis", "enloquecieren"], "imperfect_ra": ["enloqueciera", "enloquecieras", "enloqueciera", "enloqueci\u00e9ramos", "enloquecierais", "enloquecieran"], "present": ["enloquezca", "enloquezcas", "enloquezca", "enloquezcamos", "enloquezc\u00e1is", "enloquezcan"]}}, "pronunciations": []}